

#### CONTACT

Adresse

La petite Ariana, Tinis

**Téléphone** +216 98 650 478

Email oussama.mansouri@issatm.ucar.tn oussemamansouri619@gmail.com

Portfolio oussemamansouri.github.io/Portfolio

**Github** github.com/oussemamansouri

## MES COMPÉTENCES

HTML Angular

CSS Node.js

Javascript Spring boot

Typescript Bootstrap

Java Mongodb

Python Docker

SQL/NoSQL Git,Github

### **LANGUES**

Anglais ★ ★ ★ ★ français ★ ★ ★ ★

# Mansouri Oussama

Développeur Full Stack

#### **PROFIL**

Je suis un développeur full stack avec une solide expérience en conception professionnelle et développement d'applications web. Ma passion réside dans la création d'applications web interactives et hautement engageantes qui favorisent des taux de conversion et d'adoption élevés. Avec une curiosité naturelle et un travail assidu, je m'efforce constamment d'améliorer mes compétences en conception et de résoudre des problèmes complexes.

## **EXPÉRIENCE**

Août 2022 - Sep. 2022 · 2 mois International coach start-up

#### **STAGE PRATIQUE**

J'ai effectué mon stage au sein de International coach start-up, qui m'a aidé à créer et développer une plateforme de vente en ligne en utilisant le stack MEAN (MongoDB, Express.js, Angular, Node.js).

Février 2023 - Mai. 2023 · 4 mois Icstartup | Rue 18 Janvier 9000 Béja

#### STAGE DE FIN D'ÉTUDE

Je développé la plateforme Connected. Cette plateforme offre une solution innovante et importante pour les centres de formation et les apprenants en Tunisie en utilisant les framworks Spring Boot et Angular avec une base de donnee SQL.

2020 - présent travaille à distance

#### **DÉVELOPPEUR FULL STACK - FREELANCE**

Je travaille en tant que développeur full stack en freelance avec des plateformes telles que Upwork et Freelancer..., En parallèle, je guide et aide les étudiants dans leurs projets de fin d'études et bien plus encore.

### **FORMATION ET DIPLÔMES**

2024 - 6 mois

# CERTIFICAT EN DEVELOPPEMET WEB SPRING BOOT ET ANGULAR

À centre de formation Elife sous surveillance de L'Université Paris Dauphine-PSL, campus de Tunis.

2022-2023

# DIPLÔME EN GÉNIE LOGICIEL ET SYSTEMES D'INFORMATION

À l'Université de Carthage (ISSATM).

2019-2020

#### **BACCALAURÉAT EN INFORMATIQUE**

À lycee ali belahouane.